【裁判字號】    97,上訴,125
【裁判日期】    970204
【裁判案由】    毒品危害防制條例
【裁判全文】
臺灣高等法院臺南分院刑事判決         97年度上訴字第125號
上  訴  人
即  被  告  甲○○
上列上訴人因毒品危害防制條例案件，不服臺灣嘉義地方法院九
十六年度訴字第一○三五號中華民國九十六年十二月三十一日第
一審判決（起訴案號：臺灣嘉義地方法院檢察署九十六年毒偵字
第一四○○號），提起上訴，本院判決如下：
    主  文
上訴駁回。
    理  由
一、按提起上訴，應以上訴書狀，敘述具體理由，提出於原審法
    院為之，刑事訴訟法第三百五十條第一項、第三百六十一條
    第二項分別定有明文。又第二審上訴書狀，應敘述「具體理
    由」，所稱具體理由，係指須就不服之判決為具體之指摘而
    言，如僅泛稱原判決，認事用法不當或採證違法、判決不公
    等，均非具體理由；又上訴理由之具體與否，係屬第二審法
    院審查範圍，不在法院命補正之列，是上訴書狀如已敘述理
    由，無論其具體與否，即無待補提理由書或命補正，法院辦
    理刑事訴訟案件應行注意事項第一六二條亦有明文。是上訴
    之法律上程式，為應以上訴書狀，就不服之判決為具體指摘
    ，並向原審法院提出，始合乎上訴法律上程式。次按第二審
    法院認為上訴有刑事訴訟法第三百六十二條前段情形者（即
    上訴不合法律上之程式），應以判決駁回之，刑事訴訟法第
    三百六十七條前段亦有明文。
二、本件被告上訴意旨略以：被告甲○○於原審判決後，聽到朋
    友說其本身亦違反毒品危害防制條例，且在短短時間內，即
    違犯有五次，但卻被判免服徒刑，為何該朋友受到法院如此
    恩惠。被告不解的是，該朋友為何是受到如此待遇，而被告
    卻遭判處徒刑八個月呢？又被告不解的是，法院是否因人而
    異，來判斷是否該受處罰或不該受處罰，被告希望亦能受到
    此種恩惠，希望鈞院亦能給被告一個重新的機會，如蒙受恩
    惠，深感德澤云云，而指摘原判決不當。然查：(一)上訴人雖
    已敘述上訴理由，但上訴理由，僅以他人同係違反毒品危害
    防制條例且次數多達五次，竟是免服其刑，而其卻遭判處徒
    刑八月，不能同享免刑恩惠，而感疑惑。姑且不論他案情節
    如何，純就本件被告上訴理由，上訴人對原審判決究有何違
    法或不當並無任何具體指摘，即難認被告上訴書狀，已敘述
    具體理由。(二)又被告有原判決所示施用毒品犯行，已據被告
    於原審坦承並為認罪表示（詳原審卷二三、二九、三一頁）
    ，並有正修科技大學超微量研究科技中心檢驗報告在卷可稽
    ，足證被告自白與事實相符。原審因認被告施用毒品犯行事
    證明確，而依法論罪科刑。茲被告上訴意旨，徒以他人案情
    如何獲得法院免服其刑，而其卻遭判處徒刑八月，以彼類此
    ，而指摘原判決不當，但對原審判決有何違法或不當竟未置
    一詞，上訴理由，顯非具體。依上所述，應予駁回。爰依刑
    事訴訟法第三百七十二條規定不經言詞辯論，逕行判決。
據上論斷，應依刑事訴訟法第三百六十七條、第三百七十二條，
判決如主文。
中    華    民    國    97    年    2     月    4     日
                  刑事第六庭    審判長法  官  蔡崇義
                                      法  官  杭起鶴
                                      法  官  董武全
以上正本證明與原本無異。
如不服本判決，應於收受本判決後十日內向本院提出上訴書狀。
其未敘述上訴理由者並得於提起上訴後十日內向本院補提理由書
狀（均須按他造當事人之人數附繕本）「切勿逕送上級法院」。
                                      書記官  許美惠
中    華    民    國    97    年    2     月    5    日


司法院資訊處製作；財團法人民間司法改革基金會備份。
